【裁判字號】    99,抗,1076
【裁判日期】    990917
【裁判案由】    聲請定其應執行刑
【裁判全文】
臺灣高等法院刑事裁定                  99年度抗字第1076號
抗  告  人
即  受刑人  甲○○
上列抗告人因檢察官聲請定其應執行刑案件，不服臺灣基隆地方
法院99年度聲字第806號，中華民國99年8月10日所為裁定，提起
抗告，本院裁定如下：
    主  文
抗告駁回。
    理  由
一、本件抗告人即受刑人甲○○抗告意旨略以：刑法第56條連續
    犯之規定，業於民國94年2月2日修正公布刪除，並於95年7
    月1日施行，過去屬連續犯之犯罪，應予數罪併罰，以維罪
    刑之公平性。惟所謂公平原則下之一罪一罰，對違反毒品危
    害防制條例之施用毒品罪，有欠公平。以販賣毒品罪為例，
    犯5次販賣毒品罪，每次分別判刑有期徒刑15年，共計75年
    ，定其應執行之刑大約為18年6月至19年，原因在於上述案
    件大致合併由同一審法官審理，施用毒品案件則無此合併審
    理定應執行刑之情況，兩相比較，落差甚鉅，致使抗告人對
    公平原則、比例原則、從輕從新原則之宗旨目的，甚為疑慮
    、困惑不解。又抗告人對施用毒品犯行從未諉過飾非，皆坦
    承犯行，且抗告人身受毒品戕害甚鉅，導致家庭破裂，抗告
    人對己身犯行深惡痛絕、悔不當初。爰請求賜予抗告人悔過
    重生之機會，從輕更定應執行之刑云云。
二、按裁判確定前犯數罪者，併合處罰之；而數罪併罰，有二裁
    判以上者，依刑法第51條之規定，定其應執行之刑；刑法第
    50條、第53條分別定有明文。而依刑法第51條第 5款規定，
    宣告多數有期徒刑者，於各刑中之最長期以上，各刑合併之
    刑期以下，定其刑期，但不得逾30年。又按法院所為刑之酌
    定，屬自由裁量事項，倘未逾法定刑度範圍，亦無恣意裁量
    之情形，即難謂其職權之行使於法有違。
三、經查：
（一）本件抗告人因犯施用第一級、第二級毒品罪，共計3罪，
      先後經判處如附表所示之刑，均經分別確定在案。檢察官
      聲請定其應執行刑，原審認聲請為正當，定應執行有期徒
      刑1年2月。查附表所示各罪，經臺灣基隆地方法院各判處
      有期徒刑7月、7月、3月確定；其中附表編號2、3所示之
      罪，經原審法院99年度訴字第254號判決定應執行有期徒
      刑8月確定。原審就上開3罪合併定應執行有期徒刑1年2月
      ，並未逾越定應執行刑之上限。
（二）抗告意旨雖執詞質疑現行刑法廢除第56條連續犯之規定後
      ，法院對施用毒品罪之應執行刑有違公平原則、比例原則
      及從輕從新原則云云。惟查，刑法刪除第56條規定，業於
      95年7月1日施行，抗告人所犯如附表所示3罪，犯罪日期
      均為98年間，自應直接適用修正後之規定，並無新舊法比
      較適用之問題，抗告人意旨指稱違反從輕從新原則，即屬
      無據。而刑法於95年7月1日修正施行，修正前第56條關於
      連續犯以一罪論之規定，業已廢除，其修正理由主要在於
      防止變相鼓勵犯罪，避免國家刑罰權行使發生不合理之現
      象。易言之，現行刑法原則上採一罪一罰。本件抗告人犯
      附表所示3罪之刑期總和為有期徒刑1年5月，其中附表編
      號2、3之罪，前經臺灣基隆地方法院99年度訴字第254號
      判決定應執行刑有期徒刑8月；原裁定合併附表編號1所示
      之罪所處有期徒刑7月，定應執行有期徒刑1年2月，已較
      原總刑期有期徒刑1年5月，折減3個月，核無濫用裁量權
      限之情形，抗告人漫詞指稱原裁定有違公平原則、比例原
      則，並徒憑己見，隨意比附攀引與本案情形不同之他案量
      刑及定執行刑之情形，據以指摘原審定應執行刑之裁量失
      當，自無理由。
（三）至於抗告意旨指陳抗告人對施用毒品犯行從未諉過飾非，
      皆坦承犯行，且抗告人身受毒品戕害甚鉅，導致家庭破裂
      ，抗告人對己身之犯行深惡痛絕、悔不當初等節，亦不能
      據以指摘原審所定應執行刑有何違法、不當，附此指明。
四、綜上所述，本件原審定應執行刑之裁定，未逾法定刑度範圍
    ，復無裁量顯然失當之瑕疵，抗告意旨仍執前詞指摘原裁定
    不當，為無理由，應予駁回。
據上論斷，應依刑事訴訟法第412條，裁定如主文。
中    華    民    國    99    年    9     月    17    日
                 刑事第二十四庭  審判長法  官  李錦樑
                                       法  官  朱瑞娟
                                       法  官  陳恆寬
以上正本證明與原本無異。
如不服本裁定，應於收受送達後五日內向本院提出再抗告狀。
                                       書記官  黃家麟
中    華    民    國    99    年    9     月    21    日
附表
┌────────┬────────┬────────┬────────┐
│ 編          號 │      1         │      2         │      3         │
├────────┼────────┼────────┼────────┤
│ 罪          名 │ 施用第一級毒品 │ 施用第一級毒品 │ 施用第二級毒品 │
├────────┼────────┼────────┼────────┤
│ 宣    告    刑 │   有期徒刑7月  │   有期徒刑7月  │   有期徒刑3月  │
├────────┼────────┼────────┼────────┤
│ 犯  罪  日  期 │ 98年10月31日   │ 98年11月11日   │ 98年11月11日   │
├────────┼────────┼────────┼────────┤
│ 偵  查  機  關 │臺灣基隆地方法院│臺灣基隆地方法院│臺灣基隆地方法院│
│ 年  度  案  號 │檢察署98年度毒偵│檢察署99年度毒偵│檢察署99年度毒偵│
│                │字第1967號      │字第343號       │字第343號       │
├───┬────┼────────┼────────┼────────┤
│      │法    院│臺灣基隆地方法院│臺灣基隆地方法院│臺灣基隆地方法院│
│最  後├────┼────────┼────────┼────────┤
│      │案    號│  98年度訴字    │  99年度訴字    │  99年度訴字    │
│      │        │  第1280號      │  第254號       │  第254號       │
│事實審├────┼────────┼────────┼────────┤
│      │判決日期│  99年1月19日   │  99年5月26日   │  99年5月26日   │
├───┼────┼────────┼────────┼────────┤
│      │法    院│臺灣基隆地方法院│臺灣基隆地方法院│臺灣基隆地方法院│
│      ├────┼────────┼────────┼────────┤
│確  定│案    號│  98年度訴字    │  99年度訴字    │  99年度訴字    │
│      │        │  第1280號      │  第254號       │  第254號       │
│      ├────┼────────┼────────┼────────┤
│      │判    決│  99年2月22日   │  99年7月5日    │  99年7月5日    │
│      │確定日期│                │                │                │
├───┴────┼────────┼────────┴────────┤
│備            註│       --       │經臺灣基隆地方法院99年度訴字第254 │
│                │                │號判決，定應執行有期徒刑8月       │
└────────┴────────┴─────────────────┘

司法院資訊處製作；財團法人民間司法改革基金會備份。
